臺灣苗栗地方法院刑事判決
111年度訴字第65號
公  訴  人  臺灣苗栗地方檢察署檢察官
被      告  盧明俊




上列被告因加重詐欺等案件，經檢察官提起公訴（111年度偵字
第526號），被告於準備程序中就被訴事實為有罪之陳述，經本
院告以簡式審判之旨並聽取當事人意見後，裁定改行簡式審判程
序，判決如下：
    主  文
盧明俊犯如附表一「所犯罪名及宣告刑」欄所示之罪，各處如附
表一「所犯罪名及宣告刑」欄所示之刑。應執行有期徒刑壹年柒
月。
未扣案之犯罪所得新臺幣肆仟元沒收，於全部或一部不能沒收或
不宜執行沒收時，追徵其價額。
　　犯罪事實
一、盧明俊於民國110年4月間，加入真實姓名、年籍不詳綽號「
    萱萱」、「阿順」等人所屬以實施詐術為手段之具有持續性
    及牟利性之詐欺集團（下稱本案詐欺集團），擔任詐欺集團
    車手、收水手（涉嫌違反組織犯罪防制條例部分，經臺灣臺
    中地方法院以110年度金訴字第750號判決確定在案，非本件
    審理範圍），報酬計算方式為盧明俊每日提領可得報酬新臺
    幣（下同）2,000元。盧明俊與「萱萱」、「阿順」及本案
    詐欺集團其他成員，共同意圖為自己及詐欺集團不法之所有
    ，基於三人以上共同詐欺取財、隱匿詐欺犯罪所得去向之犯
    意聯絡，先由本案詐欺集團內之不詳成員，以附表二「詐欺
    方式」欄所示方式，對如附表二所示告訴人或被害人施用詐
    術，致其等陷於錯誤，而於附表二「告訴人或被害人匯款時
    間」欄所示時間，匯款如附表二「告訴人或被害人匯款金額
    」欄所示金額，至附表二「告訴人或被害人匯款帳戶」欄所
    示由本案詐欺集團控制之金融帳戶內，盧明俊則隨即依「萱
    萱」、「阿順」之指示，至火車站置物櫃拿取提款卡，並於
    附表三「本案提款時間、地點」欄所示時、地，提領如附表
    三「本案提款金額」欄所示款項後，將所提領之款項及提款
    卡交予「萱萱」、「阿順」所指派至現場取款之本案詐欺集
    團內之不詳成員，以此等方式製造金流斷點，據以隱匿上開
    犯罪所得之去向，嗣如附表二所示告訴人或被害人發覺受騙
    報警，循線查悉上情。
二、案經陳玫君、洪芯晏、吳佩馨、周靜語、趙葦芸、辛麗惠、
    董詠惠訴由苗栗縣警察局竹南分局報告臺灣苗栗地方檢察署
　　檢察官偵查起訴。
    理  由
一、按被告盧明俊所犯係死刑、無期徒刑、最輕本刑為3年以上
    有期徒刑以外之罪，亦非高等法院管轄第一審案件，其於準
    備程序進行中，先就被訴事實為有罪之陳述，經本院告知簡
    式審判程序之旨，並聽取檢察官、被告盧明俊之意見後，依
    刑事訴訟法第273條之1第1項之規定，由本院合議庭裁定進
    行簡式審判程序。是依刑事訴訟法第273條之2規定，本件之
    證據調查，不受同法第159條第1項、第161條之2、第161條
    之3、第163條之1及第164條至第170條規定之限制。另本案
    以下所引用之非供述證據，無證據證明係實施刑事訴訟程序
    之公務員違背法定程序所取得，被告盧明俊亦表示無意見，
    故卷內所列各項證據，自得作為證據，合先敘明。
二、認定犯罪事實所憑證據及理由
　　上揭犯罪事實，業據被告盧明俊於警詢、偵查、本院準備程
    序及審理時均坦承不諱，並有附表二、三各編號「證據出處
    」欄所列之證據可佐，足認被告盧明俊任意性自白，核與事
    實相符，應可採信。本案事證已臻明確，被告盧明俊上開犯
    行均堪認定，應予依法論科。
三、法律上之判斷
　㈠共同正犯之認定
　　按共同實施犯罪行為，在合同意思範圍內，相互利用他人之
    行為，以達其犯罪之目的，原不必每一階段均參與，祇須分
    擔犯罪行為之一部，即應對於全部所發生之結果共同負責；
    又共同正犯之意思聯絡，不限於事前有所協定，於行為當時
    ，基於相互之認識，以共同犯罪之意思參與者，亦無礙於共
    同正犯之成立。倘犯罪結果係因共犯之合同行為所致者，無
    論出於何人所為，在共犯間均應同負全部之責，並無分別何
    部分為孰人實行之必要（最高法院92年度台上字第6265號、
    95年度台上字第3489號、第3739號判決意旨參照）。又現今
    詐欺集團乃係需由多人縝密分工方能完成之集團性犯罪，故
    詐欺集團成員彼此間雖因分工不同而未必均認識或確知彼此
    參與分工細節，然既參與該詐欺集團取得被害人財物之全部
    犯罪計劃之一部分行為，相互利用其一部行為，以共同達成
    不法所有之犯罪目的，未逾越合同意思之範圍。從而，被告
    自均應對其參與期間所發生詐欺之犯罪事實，共負其責。本
    案被告盧明俊雖未親自實施以電話詐欺附表二所示告訴人或
    被害人之行為，惟其加入「萱萱」、「阿順」等人所組成之
    本案詐欺集團，擔任提領詐騙款項之車手，提領告訴人或被
    害人遭詐欺之款項，之後再轉交本案詐欺集團內不詳之其他
    成員，此一犯罪態樣，正為具備一定規模詐欺犯罪所衍生之
    細密分工模式，參與犯罪者透過相互利用彼此之犯罪角色分
    工，而形成一個共同犯罪之整體，以利施行詐術，各成員間
    於各自加入之時起，均係以自己共同犯罪之意思，在共同犯
    意聯絡下，相互支援、供應彼此所需地位，相互利用他人行
    為，以達共同詐欺取財目的及行為分擔，自應就整體犯罪之
    全部犯罪結果共同負責，而成立共同正犯。揆諸前揭說明，
    被告盧明俊應就其參與之詐欺取財犯行，負共同正犯之責。
　㈡洗錢防制法部分
　　次按洗錢防制法第15條之特殊洗錢罪，係在無法證明前置犯
    罪之特定不法所得，而未能依第14條之一般洗錢罪論處時，
    始予適用。倘能證明人頭帳戶內之資金係前置之特定犯罪所
    得，即應逕以一般洗錢罪論處，自無適用特殊洗錢罪之餘地
    。例如詐欺集團向被害人施用詐術後，為隱匿其詐欺所得財
    物之去向，而令被害人將其款項轉入該集團所持有、使用之
    人頭帳戶，並由該集團所屬之車手前往提領詐欺所得款項得
    逞，檢察官如能證明該帳戶內之資金係本案詐欺之特定犯罪
    所得，即已該當於新法第14條第1 項之一般洗錢罪；至若無
    法將人頭帳戶內可疑資金與本案詐欺犯罪聯結，而不該當第
    2 條洗錢行為之要件，當無從依第14條第1 項之一般洗錢罪
    論處，僅能論以第15條第1 項之特殊洗錢罪。另過去實務認
    為，行為人對犯特定犯罪所得之財物或利益作直接使用或消
    費之處分行為，或僅將自己犯罪所得財物交予其他共同正犯
    ，祇屬犯罪後處分贓物之行為，非本條例所規範之洗錢行為
    ，惟依新法規定，倘行為人意圖掩飾或隱匿特定犯罪所得來
    源，而將特定犯罪所得直接消費處分，甚或交予其他共同正
    犯，而由共同正犯以虛假交易外觀掩飾不法金流移動，即難
    認單純犯罪後處分贓物之行為，應仍構成洗錢防制法第2 條
    第1 或2 款之洗錢行為（最高法院108 年台上字第1744號、
    108年度台上字第3086號判決意旨參照）。經查，被告盧明
    俊加入本案詐欺集團，先由該詐欺集團不詳成員，以附表二
    所示方式施行詐術，誘使附表二所示告訴人或被害人受騙後
    匯款，被告盧明俊隨即依「萱萱」、「阿順」之指示至火車
    站置物櫃拿取提款卡及持該提款卡於附表三所示時、地，提
    領如附表三所示款項，之後再將所提領之款項及提款卡交予
    「萱萱」、「阿順」所指派至現場取款之本案詐欺集團內之
    不詳成員，以隱匿犯罪所得之去向，據以掩飾詐欺犯罪所得
    之本質及去向，業經本院認定如前，是被告盧明俊之行為，
    核屬洗錢防制法第2條第2款所規定之洗錢行為，應論以同法
    第14條之一般洗錢罪。
四、論罪科刑
　㈠被告盧明俊就附表二所為，均係犯刑法第339條之4第1項第2
    款之三人以上共同詐欺取財罪、洗錢防制法第14條第1項之
    一般洗錢罪。
　㈡被告盧明俊就其所犯之三人以上共同詐欺取財罪、一般洗錢
    罪，與本案詐欺集團內「萱萱」、「阿順」及不詳其他成員
    間，有犯意聯絡及行為分擔，應論以共同正犯。
　㈢被告盧明俊就附表二所犯之三人以上共同詐欺取財罪、一般
    洗錢罪間，均係一行為觸犯數罪名之想像競合犯，應依刑法
    第55條前段之規定，分別從一重論以三人以上共同詐欺取財
    罪。　　
　㈣附表二所示之告訴人或被害人，有遭本案詐欺集團不詳成員
    施用詐術而多次匯款者，乃該集團成員以同一詐欺手法訛詐
    同一告訴人或被害人，致該告訴人或被害人於密接時間內多
    次匯款，施用詐術之方式及詐欺對象相同，侵害同一人之財
    產法益，且各行為之獨立性極為薄弱，依一般社會健全觀念
    ，在時間差距上，難以強行分開，在刑法評價上，應將之視
    為數個舉動之接續施行，核屬接續犯而各為包括之一罪。
　㈤被告盧明俊及其所屬之詐騙集團成員間分別於不同時間，以
    附表二所示詐欺方式，向附表二所示之告訴人或被害人行詐
    ，並由其等各自匯款至附表二所示由本案詐欺集團控制之帳
    戶內，是以對於各被害人所為詐欺犯行，犯行之時間不同，
    且犯意各別，行為互殊，詐術之內容亦屬相異，應予分論併
    罰。
　㈥按犯前2條之罪，在偵查或審判中自白者，減輕其刑，洗錢防
    制法第16條第2項亦定有明文。次按想像競合犯之處斷刑，
    本質上係「刑之合併」。其所謂從一重處斷，乃將想像競合
    犯組成之評價上數罪，合併為科刑一罪，其所對應之刑罰，
    亦合併其評價上數罪之數法定刑，而為一個處斷刑。易言之
    ，想像競合犯侵害數法益者皆成立犯罪，論罪時必須輕、重
    罪併舉論述，同時宣告所犯各罪名，包括各罪有無加重、減
    免其刑之情形，亦應說明論列，量刑時併衡酌輕罪部分量刑
    事由，評價始為充足，然後依刑法第55條前段規定「從一重
    處斷」，非謂對於其餘各罪可置而不論。因此，法院決定處
    斷刑時，雖以其中最重罪名之法定刑，做為裁量之準據，惟
    於裁量其輕重時，仍應將輕罪合併評價在內（最高法院108
    年度台上字第4405、4408號判決意旨可參）。經查，被告盧
    明俊就本案犯罪事實，迭於警詢、偵訊及本院準備程序、審
    理時均坦承不諱，是其就所犯洗錢防制法部分，依上開規定
    ，原應減輕其刑，惟被告盧明俊就上開犯行既經從一重以三
    人以上共同犯加重詐欺取財罪處斷，自無從再適用上開條項
    規定減刑，本院於依照刑法第57條量刑時，將併予審酌，附
    此敘明。
　㈦爰以行為人責任為基礎，審酌被告盧明俊正值青壯之年，有
    勞動或工作之能力，不思依循正途獲取穩定經濟收入，為牟
    取不法報酬，參與詐欺集團擔任提款車手之工作，所為嚴重
    損害財產交易安全及社會經濟秩序，且使不法份子得以隱匿
    真實身分及犯罪所得去向，減少遭查獲之風險，助長犯罪猖
    獗，破壞社會秩序及社會成員間之互信基礎甚鉅，對社會所
    生危害非輕，犯後迄今尚未與告訴人成立民事和解，或賠償
    告訴人所受之損失，應予譴責非難；並考量被告盧明俊參與
    本案犯罪動機、目的、手段、角色分工、犯罪後坦承犯罪，
    就所犯洗錢犯行，於偵查、審理中均自白，已符合相關自白
    減刑規定（學理所稱想像競合所犯輕罪之釐清作用），犯後
    能坦白承認，節省有限之司法資源，犯罪手段平和，兼衡每
    次詐騙所得金額之大小，及據被告盧明俊向本院自述其教育
    程度為國中畢業，曾從事白牌司機，未婚亦無小孩，家中有
    祖母、父親等一切情狀，分別量處如附表一「所犯罪名及宣
    告刑」欄所示之刑，以資懲儆。
　㈧又數罪併罰定應執行刑之裁量，應兼衡罪責相當及特別預防
    之刑罰目的，綜合考量行為人之人格及各罪間之關係，具體
    審酌各罪侵害法益之異同、對侵害法益之加重效應及時間、
    空間之密接程度，注意維持輕重罪間刑罰體系之平衡。其依
    刑法第51條第5款定執行刑者，宜注意刑罰邊際效應隨刑期
    而遞減及行為人所生痛苦程度隨刑期而遞增之情形，考量行
    為人復歸社會之可能性，妥適定執行刑。除不得違反刑法第
    51條之外部界限外，尤應體察法律規範本旨，謹守法律內部
    性界限，以達刑罰經濟及恤刑之目的。查被告盧明俊加入本
    案詐欺集團分擔部分犯行，行為雖有不當，然其並非職司詐
    騙被害人之構成要件核心行為，本案所犯10次犯行，係於10
    9年6月28日、109年6月29日、109年7月6日所為，犯罪時間
    甚為密接，犯罪態樣、手段相似，所犯均為同一罪質之財產
    上犯罪，責任非難重複之程度較高，及被告盧明俊各次參與
    情節、分得之報酬比例，各該告訴人、被害人所受財產損失
    等情況，及為避免責任非難過度評價及行為人預防需求，暨
    定應執行刑之限制加重原則，兼顧刑罰衡平要求之意旨，定
    其應執行刑如首揭主文所示。
五、沒收
　㈠按犯罪所得，屬於犯罪行為人者，沒收之；前2項之沒收，於
    全部或一部不能沒收或不宜執行沒收時，追徵其價額，刑法
    第38之1條第1項前段、第3項定有明文。又共同正犯犯罪所
    得之沒收或追徵，應就各人所分得之數為之，倘若共同正犯
    內部間，對於不法利得分配明確時，應依各人實際分配所得
    宣告沒收（最高法院107年度台上字第1572號判決意旨參照
    ）。次按沒收新制係參考外國立法例，為契合沒收之法律本
    質，認沒收為刑法所定刑罰及保安處分以外之法律效果，具
    有獨立性，而非刑罰（從刑），已明定沒收為獨立之法律效
    果，在修正刑法第五章之一以專章規範，故判決主文內諭知
    沒收，已毋庸於各罪項下分別宣告沒收，亦可另立一項合併
    為相關沒收宣告之諭知，使判決主文更簡明易懂（最高法院
    106年度台上字第386號判決意旨參照）。查被告盧明俊加入
    本案詐欺集團擔任車手，就本案共領得4,000元報酬等情，
    業據其於審理中坦認無訛（見本院卷第66至67頁），堪認其
    於本案之犯罪所得即為4,000元，因未據扣案，且未實際合
    法發還或賠償告訴人，宣告沒收亦無過苛、欠缺刑法上之重
    要性、犯罪所得價值低微，或為維持受宣告人生活條件之必
    要等情形，自應依刑法第38條之1第1項前段規定宣告沒收，
    並依同條第3項規定諭知，於全部或一部不能沒收或不宜執
    行沒收時，追徵其價額。又上開犯罪所得，客觀上難將被告
    盧明俊歷次犯行實際所得，區分歸入任一具體詐欺犯行所得
    項目，為使本案沒收之諭知更加明確而易於辨明，不致因強
    行拆解整體犯罪所得於各項主刑之後，反而滋生過度細分、
    難期精確且毫無實益之結果，參諸前揭說明，爰於主刑諭知
    之外，將犯罪所得部分獨立列出，而合併為相關沒收宣告之
    諭知。
　㈡再按洗錢防制法第18條第1項前段規定：「犯第14條之罪，其
    所移轉、變更、掩飾、隱匿、收受、取得、持有、使用之財
    物或財產上利益，沒收之。」關於犯罪行為人犯洗錢防制法
    第14條之罪，其所掩飾之財物本身僅為洗錢之標的，難認係
    供洗錢所用之物，為本案洗錢犯罪構成要件事實前提，乃本
    罪之關聯客體，故洗錢行為之標的，除非屬於前置犯罪之不
    法所得，自非本案洗錢犯罪之工具及產物，亦非洗錢犯罪所
    得，尤非違禁物，尚無從依刑法沒收規定予以宣告沒收，自
    應依洗錢防制法第18條第1項前段規定予以宣告沒收。此規
    定係採義務沒收主義，祇要合於前述規定，法院即應為相關
    沒收之諭知，然該洗錢行為之標的是否限於行為人者始得宣
    告沒收，法無明文，是倘法條並未規定「不問屬於犯罪行為
    人與否均沒收」時，自仍以屬於被告所有者為限，始應予沒
    收。本案被告盧明俊所提領如附表三所示詐欺款項，扣除其
    擔任提款車手之報酬4,000元，其餘款項均轉交給其他詐欺
    集團成員，已如前述，而非屬被告盧明俊所有，又不在其實
    際掌控中，被告盧明俊並無所有權及事實上管領權，自無從
    對其所掩飾、隱匿之財物加以宣告沒收，附此敘明。
據上論斷，應依刑事訴訟法第273條之1第1項、第299條第1項前
段，判決如主文。
本案經檢察官呂宜臻提起公訴，檢察官吳宛真到庭執行職務。
中　　華　　民　　國　　111 　年　　5 　　月　　19　　日
                  刑事第一庭  法　官　柳章峰
以上正本證明與原本無異。　　　　　　　　　　　　　　　　如不服本判決應於收受判決後20日內向本院提出上訴書狀，並應敘述具體理由。其未敘述上訴理由者，應於上訴期間屆滿後20日內向本院補提理由書(均須按他造當事人之人數附繕本)「切勿逕送上級法院」。告訴人或被害人如對本判決不服者，應具備理由請求檢察官上訴，其上訴期間之計算係以檢察官收受判決正本之日期為準。　　　　　　　　　　　　　　　　　　　　　　　
　　　　　　　　　　　　　　　書記官　王祥鑫
中　　華　　民　　國　　111 　年　　5 　　月　　19　　日
附錄本案論罪科刑法條全文：
中華民國刑法第339 條之4
犯第339 條詐欺罪而有下列情形之一者，處1 年以上7 年以下有
期徒刑，得併科1 百萬元以下罰金：
一、冒用政府機關或公務員名義犯之。
二、三人以上共同犯之。
三、以廣播電視、電子通訊、網際網路或其他媒體等傳播工具，
    對公眾散布而犯之。
前項之未遂犯罰之。
　　　　
洗錢防制法第14條
有第二條各款所列洗錢行為者，處7 年以下有期徒刑，併科新臺
幣5 百萬元以下罰金。
前項之未遂犯罰之。
前二項情形，不得科以超過其特定犯罪所定最重本刑之刑。

附表一：
編號 犯罪事實 所犯罪名及宣告刑 1 附表二編號1 盧明俊犯三人以上共同詐欺取財罪，處有期徒刑壹年貳月。 2 附表二編號2 盧明俊犯三人以上共同詐欺取財罪，處有期徒刑壹年壹月。 3 附表二編號3 盧明俊犯三人以上共同詐欺取財罪，處有期徒刑壹年壹月。 4 附表二編號4 盧明俊犯三人以上共同詐欺取財罪，處有期徒刑壹年壹月。 5 附表二編號5 盧明俊犯三人以上共同詐欺取財罪，處有期徒刑壹年壹月。 6 附表二編號6 盧明俊犯三人以上共同詐欺取財罪，處有期徒刑壹年參月。 7 附表二編號7 盧明俊犯三人以上共同詐欺取財罪，處有期徒刑壹年壹月。 8 附表二編號8 盧明俊犯三人以上共同詐欺取財罪，處有期徒刑壹年貳月。 9 附表二編號9 盧明俊犯三人以上共同詐欺取財罪，處有期徒刑壹年壹月。 10 附表二編號10 盧明俊犯三人以上共同詐欺取財罪，處有期徒刑壹年參月。 

附表二：
編 號 告訴人或被害人 詐欺方式 告訴人或被害人匯款   證據出處    帳戶 時間、金額（不含手續費）  1 (即起訴書附表一編號1) 陳玫君 (提告) 110年6月24日21時30分許，詐欺集團某成員假冒天藍小舖客服、玉山銀行客服，對陳玫君謊稱：因作業疏失可能導致帳戶誤扣款，致陳玫君陷於錯誤而依指示於右列時間匯出款項至右列帳戶。 000- 000000000000  中國信託 陳品叡 110年6月28日 19時21分 30,000元 ①陳玫君於警詢時之證述（見偵卷第41至47頁）。 ②內政部警政署反詐騙諮詢專線紀錄表（見偵卷第179頁）。 ③新北市政府警察局三峽分局三峽派出所陳報單、受理各類案件紀錄表、受(處)理案件證明單、受理詐騙帳戶通報警示簡便格式表、金融機構聯防機制通報單（見偵卷第175、177、181、185、187、203頁）。 ④中國信託銀行、台新銀行自動櫃員機交易明細表（見偵卷第219頁）。     110年6月28日 19時32分 29,985元  2 (即起訴書附表一編號2) 洪芯晏 (提告) 110年6月28日19時55分許，詐欺集團某成員假冒天藍小舖客服、新光銀行客服，對洪芯晏謊稱：因作業疏失可能導致帳戶誤扣款，致洪芯晏陷於錯誤而依指示於右列時間匯出款項至右列帳戶。 000- 000000000000  中國信託 陳品叡 110年6月28日 20時49分 20,105元 ①洪芯晏於警詢時之證述（見偵卷第49至53頁）。 ②內政部警政署反詐騙諮詢專線紀錄表（見偵卷第233頁）。 ③臺中市政府警察局第三分局勤工派出所陳報單、受理各類案件紀錄表、受(處)理案件證明單、受理詐騙帳戶通報警示簡便格式表（見偵卷第225至231頁）。 ④新光銀行自動櫃員機交易明細表（見偵卷第235頁）。 3 (即起訴書附表一編號3) 邱偉倫 110年6月28日19時13分許，詐欺集團某成員假冒東海模型客服、富邦銀行客服，對邱偉倫謊稱：因作業疏失可能導致帳戶誤扣款，致邱偉倫陷於錯誤而依指示於右列時間匯出款項至右列帳戶。 000- 000000000000  中國信託 陳品叡 110年6月28日 20時1分 16,989元 ①邱偉倫於警詢時之證述（見偵卷第55至57頁）。 ②內政部警政署反詐騙諮詢專線紀錄表（見偵卷第241頁）。 ③新北市政府警察局海山分局文聖派出所陳報單、受理各類案件紀錄表、受(處)理案件證明單、受理詐騙帳戶通報警示簡便格式表、金融機構聯防機制通報單（見偵卷第237、239、245至249頁）。 ④邱偉倫台北富邦銀行金融卡、臺外幣交易明細查詢（見偵卷第251、253頁）。 4 (即起訴書附表一編號4) 吳佩馨 (提告) 110年6月28日19時10分許，詐欺集團某成員假冒婕洛妮絲客服、中國信託銀行客服，對吳佩馨謊稱：因作業疏失可能導致帳戶誤扣款，致吳佩馨陷於錯誤而依指示於右列時間匯出款項至右列帳戶。 000- 000000000000  中國信託 廖啟棆 110年6月28日 21時17分 22,123元 ①吳佩馨於警詢時之證述（見偵卷第59至65頁）。 ②內政部警政署反詐騙諮詢專線紀錄表（見偵卷第261至263頁）。 ③雲林縣警察局斗六分局公正派出所陳報單、受理各類案件紀錄表、受(處)理案件證明單、受理詐騙帳戶通報警示簡便格式表、金融機構聯防機制通報單（見偵卷第257、259、265、273、287頁）。 ④吳佩馨臺灣銀行存摺封面、內頁、網路銀行交易紀錄、手機通聯紀錄（見偵卷第279至285頁）。 5 (即起訴書附表一編號5) 潘春如 110年6月28日20時許，詐欺集團某成員假冒天藍小舖客服、台新銀行客服，對潘春如謊稱：因作業疏失可能導致帳戶誤扣款，致潘春如陷於錯誤而依指示於右列時間匯出款項至右列帳戶。 000- 000000000000  中國信託 廖啟棆 110年6月28日 21時28分 29,986元 ①潘春如於警詢時之證述（見偵卷第69至73頁）。 ②內政部警政署反詐騙諮詢專線紀錄表（見偵卷第303至305頁）。 ③高雄市政府警察局新興分局前金分駐所陳報單、受理各類案件紀錄表、受(處)理案件證明單、受理詐騙帳戶通報警示簡便格式表（見偵卷第297至301、307頁）。 ④郵政自動櫃員機交易明細表（見偵卷第311頁）。 6 (即起訴書附表一編號6) 周靜語 (提告) 110年6月28日21時46分許，詐欺集團某成員假冒天藍小舖客服、臺灣銀行客服，對周靜語謊稱：因作業疏失可能導致帳戶誤扣款，致周靜語陷於錯誤而依指示於右列時間匯出款項至右列帳戶。 000- 000000000000  華南銀行 王英塾  110年6月28日 22時35分 169,987元 ①周靜語於警詢時之證述（見偵卷第77至83頁）。 ②內政部警政署反詐騙諮詢專線紀錄表（見偵卷第323至325頁）。 ③彰化縣警察局彰化分局花壇分駐所陳報單、受理各類案件紀錄表、受(處)理案件證明單、受理詐騙帳戶通報警示簡便格式表、金融機構協助受詐騙民眾通知疑似警示帳戶通報單（見偵卷第319、321、327、329、347頁）。 ④周靜語手機通聯紀錄、臺灣銀行存摺封面、內頁（見偵卷第357、361至363頁）。 7 (即起訴書附表一編號7) 趙葦芸 (提告) 110年7月6日17時13分許，詐欺集團某成員假冒婕洛妮絲客服、中國信託銀行客服，對趙葦芸謊稱：因作業疏失可能導致帳戶誤扣款，致趙葦芸陷於錯誤而依指示於右列時間匯出款項至右列帳戶。 000- 0000000000000 玉山銀行 楊柏誠 110年7月6日 18時14分 45,985元 ①趙葦芸於警詢時之證述（見偵卷第85至89頁）。 ②內政部警政署反詐騙諮詢專線紀錄表（見偵卷第379頁）。 ③臺中市政府警察局第三分局合作派出所陳報單、受理各類案件紀錄表、受(處)理案件證明單、受理詐騙帳戶通報警示簡便格式表、金融機構聯防機制通報單（見偵卷第369至375、385頁）。 ④趙葦芸中國信託銀行存摺封面、網路銀行交易紀錄、手機通聯紀錄（見偵卷第381頁）。 8 (即起訴書附表一編號8) 辛麗惠 (提告) 110年7月6日16時41分許，詐欺集團某成員假冒婕洛妮絲客服、玉山銀行客服，對辛麗惠謊稱：因作業疏失可能導致帳戶誤扣款，致辛麗惠陷於錯誤而依指示於右列時間匯出款項至右列帳戶。 000- 0000000000000 玉山銀行 楊柏誠  110年7月6日 18時15分 49,987元 ①辛麗惠於警詢時之證述（見偵卷第91至95頁）。 ②內政部警政署反詐騙諮詢專線紀錄表（見偵卷第397頁）。 ③高雄市政府警察局苓雅分局三多路派出所陳報單、受理各類案件紀錄表、受(處)理案件證明單、受理詐騙帳戶通報警示簡便格式表（見偵卷第389至395頁）。 ④辛麗惠國泰世華銀行網路銀行交易紀錄（見偵卷第401頁）。     110年7月6日 18時18分 23,051元  9 (即起訴書附表一編號9) 黃心沂 110年7月6日18時38分前某時（起訴書附表一編號9誤為19時30分）許，詐欺集團某成員假冒露天拍賣客服、郵局或銀行客服，對黃心沂謊稱：因作業疏失可能導致帳戶誤扣款，致黃心沂陷於錯誤而依指示於右列時間匯出款項至右列帳戶。 000- 0000000000000 玉山銀行 楊柏誠 110年7月6日 18時38分 26,985元 ①黃心沂於警詢時之證述（見偵卷第97至99頁）。 ②內政部警政署反詐騙諮詢專線紀錄表（見偵卷第405頁）。 ③新北市政府警察局中和分局錦和派出所陳報單、受理各類案件紀錄表、受(處)理案件證明單、受理詐騙帳戶通報警示簡便格式表（見偵卷第403、407、409、419頁）。 ④黃心沂手機通聯紀錄（見偵卷第413頁）。 10 (即起訴書附表一編號10) 董詠惠 (提告) 110年7月6日20時1分許，詐欺集團某成員假冒玉山銀行客服，對董詠惠謊稱：因作業疏失可能導致帳戶誤扣款，致董詠惠陷於錯誤而依指示於右列時間匯出款項至右列帳戶。 000- 00000000000000 中華郵政 盧安彤 110年7月6日 21時22分 99,987元 ①董詠惠於警詢時之證述（見偵卷第101至105頁）。 ②高雄市政府警察局左營分局啟文派出所陳報單、受理各類案件紀錄表、受(處)理案件證明單、受理詐騙帳戶通報警示簡便格式表（見偵卷第425至431頁）。 ③董詠惠中國信託銀行存摺封面及內頁（見偵卷第435至437頁）。 ④董詠惠手機通聯紀錄、臺灣銀行存摺封面、內頁（見偵卷第357、361至363頁）。     110年7月6日 21時32分 42,987元  

附表三：被告提款一覽表
編號  提款   證據出處   帳戶 時間、金額（不含手續費） 地點  1 000- 000000000000  中國信託 陳品叡 110年6月28日 19時56分 60,000元 苗栗縣○○鎮○○路00號統一超商鑫龍門市  ①盧明俊於警詢、偵訊及本院準備程序、審理時之自白（見偵卷第29至39、455至461頁，本院卷第52、62頁）。 ②熱點資料案件詳細列表暨ATM監視錄影畫面（見偵卷第107至143頁）。 ③陳品叡左列中國信託銀行帳戶（000-000000000000）、廖啟棆左列中國信託銀行帳戶（000-000000000000）、王英塾左列華南銀行帳戶（000-000000000000）、楊柏誠左列玉山銀行帳戶（000-0000000000000）、盧安彤左列中華郵政帳戶（000-00000000000000）之歷史交易明細表、帳戶個資檢視（見偵卷第149至161、173、255、317、367、423頁）。   110年6月28日 20時39分 20,000元 苗栗縣○○鎮○○街00號台灣企銀竹南分行     110年6月28日 20時39分 11,000元     110年6月28日 20時52分 20,000元 苗栗縣○○鎮○○路000號永豐銀行竹南分行   2 000- 000000000000  中國信託 廖啟棆 110年6月28日 20時36分 20,000元 苗栗縣○○鎮○○路000號永豐銀行竹南分行                  110年6月28日 20時37分 20,000元     110年6月28日 20時38分 20,000元     110年6月28日 21時34分 20,000元     110年6月28日 21時35分 10,000元     110年6月28日 21時26分 20,000元 苗栗縣○○鎮○○街00號台灣企銀竹南分行    110年6月28日 21時27分 2,000元    備註： 告訴人吳佩馨於110年6月28日21時17分匯款22,123元、被害人潘春如於110年6月28日21時28分匯款29,986元，至上開廖啟棆之中國信託銀行帳戶內，故被告盧明俊持前開帳戶提款卡，於110年6月28日，在苗栗縣○○鎮○○路000號永豐銀行竹南分行提領之款項，尚包含不詳被害人匯入之60,000元。    3 000- 000000000000  華南銀行 王英塾 110年6月28日 22時39分 30,000元 苗栗縣○○鎮○○街00號華南銀行竹南分行     110年6月28日 22時39分 30,000元     110年6月28日 22時40分 30,000元     110年6月28日 22時41分 10,000元     110年6月29日 0時0分 30,000元     110年6月29日 0時1分 30,000元     110年6月29日 0時2分 10,000元   4 000- 0000000000000 玉山銀行 楊柏誠 110年7月6日 18時23分 50,000元 苗栗縣○○鎮○○街00號玉山銀行竹南分行    110年7月6日 18時24分 50,000元     110年7月6日 18時25分 23,000元     110年7月6日 18時43分 27,000元   5 000- 00000000000000 中華郵政 盧安彤 110年7月6日 21時40分 60,000元 苗栗縣○○鎮○○街00號中華郵政竹南郵局     110年7月6日 21時40分 60,000元     110年7月6日 21時41分 23,000元